臺灣高等法院臺南分院刑事判決　　　100年度交上易字第105號
上　訴　人
即　被　告　翁村章
上列上訴人因公共危險案件，不服臺灣臺南地方法院99年度交易
字第389號中華民國99年12月31日第一審判決（起訴案號：臺灣
臺南地方法院檢察署99年度偵字第16585號），提起上訴，本院
判決如下：
    主  文
上訴駁回。
    事  實
一、翁村章前因酒後駕車之公共危險案件，經原審法院以89年度
    交易字第211號刑事判決判處有期徒刑2月確定，於89年7月
    11日易科罰金執行完畢；又因酒後駕車之公共危險案件，經
    原審法院以89年度南交簡字第1045號刑事簡易判決判處有期
    徒刑5月確定，於90年2月9日易科罰金執行完畢；再因酒後
    駕車之公共危險案件，經原審法院以96年度交簡字第2182號
    刑事簡易判決判處有期徒刑6月確定，於96年10月17日易科
    罰金執行完畢；又再因酒後駕車之公共危險案件，經原審法
    院以96年度交易字第160號刑事判決判處有期徒刑7月，於97
    年11月21日縮刑期滿執行完畢。詎其猶不知警惕，復於99年
    10月12日18時起至21時30分許止，在臺南市歸仁區六甲里附
    近飲用啤酒後，已達不能安全駕駛動力交通工具之程度，仍
    罔顧大眾行車之安全，於同日21時50分許，酒後騎乘車號CN
    3–682號之重型機車上路，於同日22時許，行經臺南市歸仁
    區○○○街與臺39線路口時，因其未戴安全帽而遭警攔查，
    經警對其施以呼氣酒精濃度值測試，測得其呼氣所含酒精濃
    度高達每公升1.02毫克，始查知上情。
二、案經臺南市警察局歸仁分局報告臺灣臺南地方法院檢察署檢
    察官偵查起訴。
    理    由
一、本件上訴人即被告翁村章就被訴之犯罪事實為有罪之陳述，
    經本院裁定以簡式審判程序審理，依刑事訴訟法第二百七十
    三條之二、第一百五十九條第二項之規定，不適用同法第一
    百五十九條第一項、第一百六十一條之二、第一百六十一條
    之三、第一百六十三條之一及第一百六十四條至一百七十條
    等傳聞法則有關限制證據能力之規定，合先敘明。
二、上開犯罪事實，業經被告翁村章於審理時坦承不諱，並有酒
    精濃度測試紀錄單、刑法第一百八十五條之三案件測試觀察
    紀錄表、臺南縣警察局舉發違反道路交通事件通知單、證號
    查詢機車駕駛人資料各1紙在卷可稽，核被告之自白核與事
    證相符，應可採信。本件事證已臻明確，被告犯行，堪以認
    定。
三、核被告所為，係犯刑法第一百八十五條之三服用酒類不能安
    全駕駛動力交通工具而駕駛罪。被告前因酒後駕車之公共危
    險案件，經原審法院以96年度交易字第160號刑事判決判處
    有期徒刑7月確定，並於97年11月21日縮刑期滿執行完畢一
    情，有臺灣高等法院被告前案紀錄表在卷可憑，並經被告供
    承在卷，其受有期徒刑執行完畢後，5年以內故意再犯本件
    有期徒刑以上之罪，為累犯，應依刑法第四十七條第一項規
    定加重其本刑至二分之一。
四、原審以被告罪證明確，因予適用刑法第一百八十五條之三、
    第四十七條第一項規定，並審酌被告前已因4次酒後駕車之
    案件受前開徒刑之宣告且執行完畢，本應謹慎避免再犯，然
    被告經上開多次判刑易科罰金之教訓後，猶不知警愓，仍於
    99年10月12日再次酒後駕車，且呼氣所含酒精濃度值高達每
    公升1.02毫克，漠視公眾交通之安全，對行車大眾及路人之
    生命、身體安全造成危害，惟念其犯後坦承犯行之犯後態度
    及兼衡公訴檢察官求刑之刑度等一切情狀，量處有期徒刑10
    月。所為判決，認事用法，核無不合，量刑亦堪認適當。被
    告上訴意旨，指摘原審量刑失之過重，違反比例原則及平等
    原則，且其家中尚有母親及一位小孩仍在求學，需要撫養，
    又家庭由其工作收入維生，一旦入獄服刑，家庭經濟及照顧
    將成嚴重問題，請求改判得易科罰金之刑云云。本院認被告
    已有4次犯刑法第一百八十五條之三服用酒類不能安全駕駛
    動力交通工具而駕駛罪之紀錄，法院給予3次易科罰金之機
    會，被告猶不知警惕，且因而入獄執行有期徒刑七月，仍不
    能記起教訓，再度酒後駕車，且呼氣所含酒精濃度值高達每
    公升1.02毫克，漠視公眾交通之安全，對行車大眾及路人之
    生命、身體安全造成危害，且目無法紀甚明，倘若不予重罰
    ，不能令其惕悟。原判決量刑有期徒刑十月，應無違反比例
    原則及平等原則，且其家中尚有母親及一位小孩仍在求學，
    需要撫養，以及家庭由其工作收入維生等問題，亦非可得改
    判易科罰金之刑之理由。被告上訴，為無理由，應予駁回。
據上論結，應依刑事訴訟法第三百六十八條，判決如主文。
本案經檢察官蘇南桓到庭執行職務。
中    華    民    國  100    年    3    月      16    日
                  刑事第七庭    審判長法  官  李文福
                                      法  官  顏基典
                                      法  官  陳顯榮
以上正本證明與原本無異。
不得上訴。
                                      書記官  李珍鳳
中    華    民    國   100    年    3     月    16    日
附錄論罪科刑法條：
刑法第一百八十五條之三
服用毒品、麻醉藥品、酒類或其他相類之物，不能安全駕駛動力
交通工具而駕駛者，處一年以下有期徒刑、拘役或科或併科十五
萬元以下罰金。